【裁判字號】    97,審訴,2080
【裁判日期】    971031
【裁判案由】    毒品危害防制條例
【裁判全文】
臺灣桃園地方法院刑事判決            97年度審訴字第2080號
公  訴  人  臺灣桃園地方法院檢察署檢察官
被      告  甲○○
指定辯護人  本院公設辯護人  陳瑞明
上列被告因違反毒品危害防制條例案件，經檢察官提起公訴（97
年度毒偵字第3574號），嗣被告於準備程序進行中為有罪之陳述
，經本院合議庭裁定由受命法官獨任進行簡式審判程序後，聲請
改依協商程序而為判決，本院判決如下：
    主  文
甲○○施用第一級毒品，累犯，處有期徒刑柒月，扣案之海洛因
壹包連同包裝袋壹只（毛重零點柒公克，因鑑驗使用零點零貳公
克）沒收銷燬之；又施用第二級毒品，累犯，處有期徒刑月，
扣案之安非他命貳包連同包裝袋貳只（合計毛重壹點肆公克）均
沒收銷燬之。應執行有期徒刑捌月，扣案之海洛因壹包連同包裝
袋壹只（毛重零點柒公克，因鑑驗使用零點零貳公克）、安非他
命貳包連同包裝袋貳只（合計毛重壹點肆公克）均沒收銷燬之。
    事實及理由
一、本件被告所犯係死刑、無期徒刑或最輕本刑為3 年以上有期
    徒刑以外之罪，其於準備程序中就被訴事實為有罪之陳述，
    經本院告知簡式審判程序之旨，並聽取公訴人、被告及辯護
    人之意見後，爰依刑事訴訟法第273 條之1 第1 項規定合議
    裁定由受命法官獨任進行簡式審判程序。
二、甲○○前有違反廢止前肅清煙毒條例、廢止前麻醉藥品管理
    條例、偽造貨幣、偽造文書、毒品危害防制條例等前科，其
    中於民國91年間，因偽造貨幣等案件，經本院以92年度訴字
    第1043號判決分別判處有期徒刑3 年6 月、3 月，應執行有
    期徒刑3 年8 月，上訴後分別經臺灣高等法院以93年度上訴
    字第739 號判決、最高法院以93年度台上字第3719號判決分
    別駁回上訴確定，於96年7 月10日縮短刑期假釋出監並付保
    護管束，甫於96年11月28日保護管束期滿，假釋未經撤銷，
    視為執行完畢（構成累犯）。
二、被告另於90年間，因施用毒品案件，經本院以91年度毒聲字
    第471 號裁定送觀察、勒戒後，認有繼續施用毒品傾向，再
    經本院以91年度毒聲字第3160號裁定令入戒治處所施以強制
    戒治，嗣經本院以92年度毒聲字第860 號裁定停止戒治所餘
    戒治期間付保護管束，於92年4 月9 日釋放出所，後經本院
    以92年度毒聲字第2786號裁定撤銷停止戒治令入戒治處所施
    以強制戒治，於93年9 月14日執行完畢，並由臺灣桃園地方
    法院檢察署檢察官於93年10月26日以93年度戒毒偵字第311
    號為不起訴處分確定。猶不知悛悔，明知海洛因、安非他命
    係業經公告列為毒品危害防制條例第2 條第2 項第1 款、第
    2 款之第一、二級毒品，不得非法持有、施用，竟分別基於
    施用第一級毒品海洛因及第二級毒品安非他命之犯意，於97
    年7 月3 日某時，在桃園縣中壢市○○○路友人住處，施用
    第一級毒品海洛因及第二級毒品安非他命各1 次。嗣於同日
    13時10分許，在桃園縣中壢市○○○路101 巷4 號前為警查
    獲，並扣得其所有之海洛因1 包連同包裝袋1 只（毛重0.7
    公克，因鑑驗使用0.02公克）及安非他命2 包連同包裝袋2
    只（合計毛重1.4 公克）。案經桃園縣政府警察局桃園分局
    報告臺灣桃園地方法院檢察署檢察官偵查後起訴。
四、證據名稱：
  (一)被告於本院訊問及準備程序中之自白。
  (二)台灣檢驗科技股份有限公司濫用藥物檢驗報告暨桃園縣政府
    警察局桃園分局被採尿人尿液暨毒品真實姓名與編號對照表
    、台灣檢驗科技股份有限公司濫用藥物檢驗報告各1 份附卷
    可稽。
  (三)海洛因1 包連同包裝袋1 只（毛重0.7 公克，因鑑驗使用0.
    02公克）及安非他命2 包連同包裝袋2 只（合計毛重1.4 公
    克）扣案可資佐證。
五、本件經檢察官與被告於審判外達成協商之合意且被告已認罪
    ，其合意內容為：就其施用第一級毒品部分，被告願受科刑
    範圍為有期徒刑7 月，就其施用第二級毒品部分，被告願受
    科刑範圍為有期徒刑3 月，應執行有期徒刑8 月。經查，上
    開協商合意並無刑事訴訟法第455 條之4 第1 項所列情形之
    一，檢察官聲請改依協商程序而為判決，本院爰不經言詞辯
    論，於協商合意範圍內為協商判決，合予敘明。
六、扣案之海洛因1 包連同包裝袋1 只（毛重0.7 公克，因鑑驗
    使用0.02公克），經送鑑定結果，確含海洛因成分，有台灣
    檢驗科技股份有限公司濫用藥物檢驗報告1 紙在卷可稽，應
    依毒品危害防制條例第18條第1 項前段規定，沒收銷燬之；
    包裹第一級毒品海洛因之包裝袋與前開海洛因毒品無從完全
    剝離，併依毒品危害防制條例第18條第1 項前段規定，沒收
    銷燬之。扣案之安非他命2 包連同包裝袋2 只（合計毛重1.
    4公克），被告自白服用該物後，尿液檢出安非他命類陽性
    反應，足見上開物品確含安非他命成分，應依毒品危害防制
    條例第18條第1 項前段規定，沒收銷燬之；包裹第二級毒品
    安非他命之包裝袋與前開毒品無從完全剝離，併依毒品危害
    防制條例第18條第1 項前段規定，均沒收銷燬之。
七、應適用之法條：刑事訴訟法第273 條之1 第1 項、第455 條
    之4 第2 項、第455 條之8 ，毒品危害防制條例第10條第1
    項、第2 項、第18條第1 項前段，刑法第11條、第47條第1
    項、第51條第5 款。
八、本判決除有刑事訴訟法第455 條之4 第1 項第1 款、第2 款
    、第4 款、第6 款、第7 款所定情形之一，或違反同條第2
    項規定者外，不得上訴。
九、如不服本件判決，得自收受判決送達之日起10日內，向本院
    提出上訴書狀，上訴於第二審法院。
本案經檢察官潘怡華到庭執行職務。
中    華    民    國    97    年    10    月    31    日
                  刑事庭  法  官  徐  培  元
以上正本證明與原本無異。
                          書記官  楊  美  慧
中    華    民    國    97    年    11    月    4     日
附錄論罪科刑依據之法條：
毒品危害防制條例第十條
施用第一級毒品者，處六月以上五年以下有期徒刑。
施用第二級毒品者，處三年以下有期徒刑。


司法院資訊處製作；財團法人民間司法改革基金會備份。
